臺灣彰化地方法院刑事判決　　　　　　　 94年度訴字第611號
公　訴　人　臺灣彰化地方法院檢察署檢察官
被　　　告　甲○○　女　31歲.
上列被告因違反毒品危害防制條例案件，經檢察官提起公訴（94
年度毒偵字第1437號、第1438號），暨移送併案審理（94年度毒
偵字第1543號、第1544號、第1545號），本院認有刑事訴訟法第
273條之1第1項之情形，而改依簡式審判程序判決如下：
    主  文
甲○○連續施用第一級毒品，累犯，處有期徒刑壹年貳月，扣案
之海洛因壹包（驗餘淨重零點壹陸公克）沒收銷燬；扣案之注射
針筒肆支及塑膠空袋壹小包，均沒收之。
    事  實
一、甲○○曾於民國（下同）89年間，因違反毒品危害防制條例
    案件，經本院以89年度訴字第1011號判決判處有期徒刑1 年
    6 月確定，送監執行後，於92年1 月10日假釋出獄付保護管
    束，迄92年4 月12日假釋期滿，未經撤銷其假釋，而視為業
    已執行完畢。又其前曾於87年間，因施用毒品案件，經本院
    以裁定移送觀察、勒戒後，認無繼續施用毒品之傾向，於87
    年6 月15日釋放，並由臺灣彰化地方法院檢察署檢察官於同
    日，以87年度偵字第3909號為不起訴處分確定；復於89年間
    又因施用毒品案件，經本院裁定送觀察、勒戒後，認有繼續
    施用毒品之傾向，經檢察官聲請，由本院以89年度毒聲字第
    4394號裁定移送戒治處所施予強制戒治1 年，自89年9 月29
    日起送臺灣臺中女子戒治所施以強制戒治滿3 月後，其成效
    經評定合格，無繼續戒治必要，經本院以90年度毒聲字第41
    8 號裁定停止戒治，所餘戒治期間付保護管束，迄90年9 月
    2 日保護管束期滿，未經撤銷其停止戒治，而視為業已執行
    期滿，此部分所犯刑事案件部分，則經本院以89年度訴字第
    1011號判決判處有期徒刑1 年6 月確定（業已執行完畢）；
    另於93年間，再因施用毒品案件，經本院以93年度訴字第10
    05號判決判處有期徒刑10月，因有併案部分未及審酌，經檢
    察官提起上訴，由臺灣高等法院臺中分院以93年上訴字第16
    71號判決改判有期徒刑1 年，甲○○不服提起上訴，經最高
    法院駁回其上訴而告確定，現正執行中。詎其仍不知悔改，
    於前開強制戒治執行完畢釋放後5 年內，復基於施用第一級
    毒品海洛因之概括犯意，自93年12月初起至94年2 月15日凌
    晨4 時許止，在其位於彰化縣田尾鄉北曾村福德巷557 號之
    住處，以將第一級毒品海洛因摻水置放於注射針筒中，注射
    於手臂等方式，連續施用第一級毒品海洛因多次，平均約1
    天施用2 次。嗣先於94年1 月5 日17時35分許，在其上開住
    處內為警查獲，並扣得第一級毒品海洛因1 包（驗餘淨重
    0.16公克）及塑膠空袋1 小包；復於94年1 月18日9 時40分
    許，在上開住處內為警查獲，並扣得注射針筒1 支；又於94
    年1 月22日11時許，亦在前開住處內為警查獲，並扣得注射
    針筒3 支，再於94年2 月15日12時35分許及同日晚間10時30
    分許，因其為列管毒品人口，分別至彰化縣警察局鹿港分局
    及彰化縣警察局北斗分局接受採尿檢驗，結果均呈嗎啡陽性
    反應，而循線查悉上情。
二、案經彰化縣警察局田中分局、北斗分局報請臺灣彰化地方法
    院檢察署檢察官偵查起訴，暨彰化縣警察局員林分局、北斗
    分局、田中分局報請臺灣彰化地方法院檢察署檢察官移送併
    案審理，本院認有刑事訴訟法第 273條之1第1項之情形，而
    改依簡式審判程序審理。
    理  由
一、按除被告所犯為死刑、無期徒刑、最輕本刑為 3年以上有期
    徒刑之罪或高等法院管轄第一審案件者外，於刑事訴訟法第
    273 條第1 項程序進行中，被告先就被訴事實為有罪之陳述
    時，審判長得告知被告簡式審判程序之旨，並聽取當事人、
    代理人、辯護人及輔佐人之意見後，裁定進行簡式審判程序
    ；除簡式審判程序及簡易程序案件外，第一審應行合議審判
    ，刑事訴訟法第273 條之1 第1 項、第284 條之1 分別定有
    明文。本件被告甲○○所犯係死刑、無期徒刑、最輕本刑為
    3 年以上有期徒刑之罪或高等法院管轄第一審案件以外之罪
    ，並於本院行準備程序時就被訴事實為有罪之陳述，本院合
    議庭依前揭規定，經評議結果，裁定改由受命法官獨任行簡
    式審判程序，先予敘明。
二、上揭事實，業據被告甲○○迭於本院行準備程序與審理時均
    坦承不諱，且其先後於94年1月5日、94年1月18日、94年1月
    22日及 94年2月15日為警查獲時所採取之尿液，經送鑑驗結
    果，確均呈嗎啡陽性反應，此有彰化縣警察局委託檢驗尿液
    代號與真實姓名對照單3 紙、彰化縣警察局員林分局委託檢
    驗尿液代號與真實姓名對照單1 紙及彰化縣衛生局94年1 月
    17 日 煙檢字第940133號、94年1 月31日煙檢字第940324號
    、94 年1月31日煙檢字第940401號、94年3 月1 日煙檢字第
    94082 8 號煙毒尿液檢驗成績書及詮昕科技股份有限公司於
    94年2 月24日所出具之濫用藥物尿液檢驗報告各1 紙附卷可
    稽，而扣案之白色粉末1 包，經送鑑驗結果確係海洛因成分
    （驗餘淨重0.16公克），此有法務部調查局94年2 月24日調
    科壹字第140011157 號鑑定通知書1 紙在卷足憑，此外，復
    有注射針筒4 支及塑膠空袋1 小包扣案可資佐證；參以施用
    第一級毒品海洛因具有成癮性，被告前又已有施用毒品之犯
    行，有其前案紀錄可憑，且經觀察勒戒、強制戒治及刑之執
    行後，仍再次施用毒品海洛因，被告顯有難以戒斷，且已成
    癮之情事，故雖被告於94年1 月5 日、94年1 月18日、94年
    1 月22日及94年2 月15日分別為警查獲前3 日以外之施用毒
    品犯行未經採尿鑑驗，然依前開說明，亦應認被告之自白確
    與事實相符，洵堪採信。再查，被告曾於87年間，因施用毒
    品案件，經本院以裁定移送觀察、勒戒後，認無繼續施用毒
    品之傾向，於87年6 月15日釋放，並由臺灣彰化地方法院檢
    察署檢察官於同日，以87年度偵字第3909號為不起訴處分確
    定；復於89年間又因施用毒品案件，經本院裁定送觀察、勒
    戒後，認有繼續施用毒品之傾向，經檢察官聲請，由本院以
    89年度毒聲字第4394號裁定移送戒治處所施予強制戒治1 年
    ，自89年9 月29 日 起送臺灣臺中女子戒治所施以強制戒治
    滿3 月後，其成效經評定合格，無繼續戒治必要，經本院以
    90年度毒聲字第418 號裁定停止戒治，所餘戒治期間付保護
    管束，迄90年9 月2 日保護管束期滿，未經撤銷其停止戒治
    ，而視為業已執行期滿，此部分所犯刑事案件部分，則經本
    院以89年度訴字第1011號判決判處有期徒刑1 年6 月確定（
    業已執行完畢）；另於93年間，再因施用毒品案件，經本院
    以93年度訴字第1005 號 判決判處有期徒刑10月，因有併案
    部分未及審酌，經檢察官提起上訴，由臺灣高等法院臺中分
    院以93年上訴字第1671 號 判決改判有期徒刑1 年，甲○○
    不服提起上訴，經最高法院駁回其上訴而告確定，現正執行
    中等情，有該不起訴處分書、判決書、臺灣高等法院被告全
    國前案紀錄表及臺灣彰化地方法院檢察署刑案資料查註紀錄
    表在卷足憑，被告顯係於受強制戒治執行完畢釋放後，5 年
    內再犯毒品危害防制條例第10條第1 項之罪，依同條例第23
    條第2 項規定，應依法論科。綜上所述，本件犯罪事證明確
    ，被告前開犯行洵堪認定。
三、核被告所為，係犯毒品危害防制條例第10條第1 項之施用第
    一級毒品罪。被告為施用毒品持有第一級毒品，其持有之低
    度行為應為施用之高度行為所吸收，不另論罪。被告多次施
    用第一級毒品海洛因之犯行，時間緊接，所犯又係構成要件
    相同之罪名，顯係基於概括犯意反覆為之，為連續犯，應依
    刑法第56條規定，以一罪論，並加重其刑。又查被告係自93
    年12月初起至94年2 月15日凌晨4 時許止，連續施用第一級
    毒品海洛因多次，而公訴人僅就被告自94年2 月13日15時許
    起至同年月15日15時許止，連續施用第一級毒品海洛因多次
    之犯行提起公訴，該未經起訴之部分，與檢察官已提起公訴
    之部分，因被告係基於概括犯意而為之，具有連續犯之裁判
    上一罪關係，其一部起訴之效力及於全部，故本院自得併予
    審究，併此敘明。末查被告曾於89年間，因違反毒品危害防
    制條例案件，經本院以89年度訴字第1011號判決判處有期徒
    刑1 年6 月確定，送監執行後，於92年1 月10日假釋出獄付
    保護管束，迄92年4 月12日假釋期滿，未經撤銷其假釋，而
    視為業已執行完畢等情，有臺灣彰化地方法院檢察署刑案資
    料查註紀錄表及臺灣高等法院被告全國前案紀錄表各1 份附
    卷可稽，被告於受有期徒刑之執行完畢後，5 年內再犯有期
    徒刑以上之罪，為累犯，應依刑法第47條規定，加重其刑，
    並依法遞加重之。爰審酌被告前曾有施用毒品罪行，經送觀
    察勒戒、強制戒治後，猶不知悔改，再施用毒品不輟，不僅
    戕害自身健康，更辜負國家將之視為病人，並施以長時間之
    戒治處遇之苦心，惟其對他人權益之侵害仍屬有限，於本院
    行準備程序與審理時均已坦承犯行，暨其犯罪動機、目的、
    手段、施用之次數、期間及其智識程度、生活狀況等一切情
    狀，量處如主文所示之刑。扣案之海洛因1 包（驗餘淨重
    0.16公克），係屬第一級毒品，應依毒品危害防制條例第18
    條第1項 前段規定，沒收銷燬之。另扣案之注射針筒4 支及
    塑膠空袋1 小包，均為被告所有，且係供其施用毒品犯罪所
    用之物，業據其陳明在卷，均爰依刑法第38條第1 項第2 款
    規定，併予宣告沒收。
據上論斷，應依刑事訴訟法第273條之1第1項、第299條第1項前
段，毒品危害防制條例第10條第1項、第23條第2項、第18條第1
項前段，刑法第11條、第56條、第47條、第38條第1項第2款，判
決如主文。
本案經檢察官田德煙到庭執行職務。
中　　華　　民　　國　　94　　年　　6 　　月　　20　　日
                  刑事第一庭          法  官 簡璽容
以上正本證明與原本無異。
如不服本判決，應於判決送達後十日內向本院提出上訴狀 (須附
繕本 )。
中　　華　　民　　國　　94　　年　　6　　月　　22　　日
                                      書記官  王惠嬌
毒品危害防制條例第10條1項
施用第一級毒品者，處 6 月以上 5 年以下有期徒刑。
